臺灣臺中地方法院民事判決　　　　　　　　96年度親字第57號
原　　　告
兼下一人之
法定代理人　丙○○
原　　　告　乙○○即丙○○之.
被　　　告　甲○○
上列當事人間否認婚生子女事件，本院於民國96年10月23日言詞
辯論終結，判決如下：
    主      文
確認原告乙○○（男、民國○○○年○月○○日生）非原告丙○○自被告甲○○受胎所生之婚生子女。
訴訟費用由被告負擔。
    事實及理由
一、按關於認諾及訴訟上自認或不爭執事實之效力之規定，於否
    認子女之訴，不適用之。民事訴訟法第594條定有明文。本
    件被告甲○○雖聲明同意原告之請求，並對原告主張之事實
    自認，惟不生認諾或自認之效力，自不得本於其認諾或自認
    ，為其敗訴之判決，併予敘明。
二、原告主張：原告與被告甲○○於民國80年12月25日結婚，惟
    因個性不合分居5年，期間原告自他人受孕，嗣於95年11月6
    日與被告甲○○辦理離婚，並於96年5月12日生下原告乙○○，惟乙○○實為原告與他人所生，並非被告甲○○之子女
    ，然乙○○既受胎於原告與被告甲○○婚姻關係存續中，依
    法被推定為原告與被告甲○○之婚生子女，顯與實情不合，
    為此提起本訴等語。並聲明：如主文所示。
三、被告甲○○則以：乙○○的確不是丙○○和我生的小孩等語
    。
四、原告主張之事實，業據其提出出生證明書、戶籍謄本各1份
    、成大醫院婦產部優生保健科血緣鑑定報告書2份為證。其
    中據成大醫院婦產部優生保健科血緣鑑定結果記載：「本系
    統所檢驗之DNA點位可排除甲○○（男、53年12月10日生、
    身分證統一編號：Ｚ000000000號）與乙○○（丙○○之子，
    96 年5月12日生）之血緣關係，其親子關係指數（CPI）為
    0.000000，親子關係概率（probability of paternity；PP
    ）值為0.000000%」等語，參酌現代生物科學發達，醫學技
    術進步，以DNA檢驗方法鑑定子女之血統來源之精確度已達
    99.8%以上，是前揭血親鑑定報告書內容應堪可採。此外，
    被告甲○○到庭對前揭事實亦不爭執，是揆諸前揭事證，原
    告主張乙○○非原告自被告甲○○受胎所生，應堪採信。
五、按從子女出生日回溯第181日起至第302日止，為受胎期間。
    妻之受胎，係在婚姻關係存續中者，推定其所生子女為婚生
    子女。前項推定，夫妻之一方或子女能證明子女非為婚生子
    女者，得提起否認之訴。前項否認之訴，夫妻之一方自知悉
    該子女非為婚生子女，或子女自知悉其非為婚生子女之時起
    2年內為之，民法第1062條第1項、第1063條第1、2項及第3
    項本文定有明文。本件乙○○之受胎期間，既在原告與被告
    甲○○婚姻關係存續中，依法自應推定乙○○為原告與被告
    甲○○之婚生子女，然乙○○既非原告自被告甲○○受胎所
    生等情，已如前述，則原告於96年7月31日，即在知悉子女
    出生之日起2年內，提起本件否認子女訴訟，依前揭法律規
    定，為有理由，應予准許。
六、訴訟費用負擔之依據：民事訴訟法第78條。
中　　華　　民　　國　　96　　年　　11 　月　   6 　　日
                  家事法庭      法　官　許冰芬
以上正本係照原本作成。
如對本判決上訴，須於判決送達後20日之不變期間內，向本院提
出上訴狀（需附繕本）。
中　　華　　民　　國　　96　　年　　11　 月　　 6 　　日
                                書記官　黃惠閔
